臺灣高等法院高雄分院民事裁定
110年度重抗字第29號
抗  告  人  萬安農牧股份有限公司

兼  法  定
代  理  人  楊豐茂  

抗  告  人  邱素娟  
相  對  人  彭宥慈  
            陳沛旭  
共      同
訴訟代理人  王維毅律師
上列當事人間請求清償債務事件，抗告人對於民國110年11月9日
臺灣橋頭地方法院108年度重訴字第107號所為裁定提起抗告，本
院裁定如下：
    主  文
抗告駁回。
抗告費用由抗告人負擔。
    理  由
一、抗告意旨略以：抗告人均未收到原法院寄送之第二審裁判費
    繳費單，請法院補寄第二審裁判費繳費單，原裁定以抗告人
    未繳裁判費為由駁回抗告人之訴，於法不合，爰提起抗告，
    請求廢棄原裁定等語。
二、按提起民事第二審上訴，應依民事訴訟法第77條之16第1 項
    規定預納第二審裁判費，此為必備之程式。次按上訴有應繳
    而未繳裁判費者，其上訴不合程式，原第一審法院應定期間
    命其補正，如不於期間內補正，應以裁定駁回之，民事訴訟
    法第442 條第2 項亦有明文。
三、經查：
　㈠本件抗告人對於原法院108年度重訴字第107號判決提起上訴
    ，未據繳納裁判費，經原法院於民國110年10月6日就原判決
    抗告人敗訴部分核定上訴利益各為新臺幣（下同）16,740,9
    70元，應各繳納第二審裁判費239,100元，裁定命抗告人於
    收受裁定後5日內補繳；並因原判決係為上訴人一部勝訴、
    一部敗訴之判決，惟抗告人之上訴聲明：㈠原判決廢棄；㈡原
    告之訴駁回等語，似對其勝訴部分亦請求廢棄，而有疑義，
    而於同一裁定內，命抗告人於5日內具狀補正上訴聲明表明
    就第一審判決不服之程度及應如何廢棄或變更之聲明。該裁
    定業於110年10月19日寄存送達送達抗告人聲明上訴狀所載
    住所及營業所，有該補正裁定及送達證書在卷可稽（見原審
    卷二第303-304、309-311頁)；該址亦為抗告人之戶籍及公
    司設立地，有戶籍謄本及公司登記資料在卷可稽（見原審司
    促卷108年2月1日陳報狀後）。故依民事訴訟法第138條規定
    ，上開裁定已於同年月29日發生合法送達之效力。
　㈡抗告人抗辯未收到第二審裁判費繳費單云云，惟原法院送達
    之文書包括上開補正裁定、多元化繳款單，且原法院曾於11
    0年10月14日電話通知抗告人邱素娟原寄送之多元繳款單金
    額有誤，將重新寄送正確金額之多元繳費單，並於同年月20
    日寄存送達抗告人上開地址，亦有110年10月14日之電話紀
    錄及送達證書附卷可憑（見原審卷二第313-319頁），故抗
    告人辯稱未收受繳費單云云，顯非可採。又抗告人逾期未補
    正，有原法院民事查詢簡答表、收費答詢表查詢資料在卷可
    稽（原審卷二第323-329、331-335頁）。
　㈢從而，原法院因抗告人未依期限補繳第二審裁判費，以原裁
    定駁回抗告人之上訴，核無違誤。抗告意旨指摘原裁定不當
    ，求予廢棄，為無理由，應予駁回。
四、據上論結，本件抗告為不合法，爰裁定如主文。
中　　華　　民　　國　　111 　年　　1 　　月　　26　　日
                            民事第四庭
                                審判長法  官  甯  馨
                                      法  官  何悅芳
                                      法  官  林雅莉
以上正本證明與原本無異。
正本係照原本作成。
本裁定除以適用法規顯有錯誤為理由外，不得再抗告。如提起再
抗告，應於收受送達後10日內委任律師為代理人向本院提出再抗
告狀。並繳納再抗告費新臺幣１千元。
中　　華　　民　　國　　111 　年　　1 　　月　　26　　日
            　　　　　　　　　　　　　書記官　陳雅芳